【裁判字號】    99,上訴,1429
【裁判日期】    990831
【裁判案由】    毒品危害防制條例
【裁判全文】
臺灣高等法院高雄分院刑事判決        99年度上訴字第1429號
上  訴  人
即  被  告  甲○○
上列上訴人因違反毒品危害防制條例案件，不服臺灣高雄地方法
院99年度審訴字第160 、774 號中華民國99年7 月28日第一審判
決（起訴案號：臺灣高雄地方法院檢察署98年度毒偵字第7280號
、99年度毒偵字第238號），提起上訴，本院判決如下：
     主  文
上訴駁回。
     理  由
一、按不服地方法院之第一審判決而上訴者，應向管轄第二審之
    高等法院為之，且上訴書狀應敘述具體理由。第二審法院認
    為上訴書狀未敘述理由或上訴有刑事訴訟法第362 條前段之
    情形者，應以判決駁回之，刑事訴訟法第361 條第1 項、第
    367 條前段定有明文。所謂不服第一審判決之具體理由，必
    係依卷內既有訴訟資料或提出新事證，指摘或表明第一審判
    決有何採證認事、用法或量刑等足以影響判決本旨之不當或
    違法，而構成應予撤銷之具體理由，始足當之；倘僅泛言原
    判決認定事實錯誤、違背法令、量刑失之過重或輕縱，而未
    指出具體事由，或形式上雖已指出具體事由，然該事由縱使
    屬實，亦不足以認為原判決有何不當或違法者，皆難謂係具
    體事由，俾與第二審上訴制度在請求第二審法院撤銷、變更
    第一審不當或違法之判決，以實現個案救濟及節制濫行上訴
    之立法目的相契合。是倘上訴人之上訴書狀雖述上訴理由
    ，惟並未具體述第一審判決有何不當或違法情形，即與未
    述具體理由無異，所為上訴，即非適法。
二、上訴人即被告甲○○不服原判決，上訴意旨略以：被告現正
    在服兵役中，過二個月即將退伍，原判決量刑太重，請撤銷
    原判決，從輕科刑云云。
三、查被告前因於民國（下同）96年間，因竊盜、施用毒品、妨
    害兵役、詐欺等案件，先後經原審法院判處有期徒刑6 月（
    後經裁定減為3 月）、7 月、2 月、1 月15日，經裁定應執
    行有期徒刑11月，另又因施用毒品案件，經該院判處有期徒
    刑6 月、9 月、4 月，定應執行刑為有期徒刑1 年5 月確定
    ，並與前述有期徒刑11月接續執行，於98年7 月9 日縮短刑
    期假釋出獄，假釋期間，被告再於98年9 月14日，以將第一
    級毒品海洛因及第二級毒品甲基安非他命混合置入注射針筒
    內，摻水稀釋後，注射靜脈血管之方式施用毒品，嗣於98年
    10月6 日假釋期滿執行完畢後，又於同年月14日，以同一方
    式施用毒品之事實，業經被告於原審坦承不諱，被告先後二
    次經採尿送驗，均呈嗎啡及安非他命陽性反應，亦有檢驗報
    告二份附卷可稽，復有臺灣高等法院被告前案紀錄表附卷可
    參。被告二次所為，均係犯毒品危害防制條例第10條第1 項
    之施用第一級毒品罪及同條第2 項之施用第二級毒品罪，其
    一行為觸犯上開二罪，為想像競合犯，應從一罪之施用第一
    級毒品罪處斷。而該罪之法定刑為6 月以上5 年以下有期徒
    刑，原審就前罪科處有期徒刑8 月，後罪因係累犯，依法應
    加重其刑，原審乃科處較前罪稍重之有期徒刑10月，並定應
    執行刑為有期徒刑1 年4 月，量刑已屬從寬。被告上訴以其
    現正服役中，即將退伍為由，指摘原判決量刑太重，請求從
    輕科刑，稽諸首揭說明，其上訴即非適法，爰予駁回，並不
    經言詞辯論為之。
四、據上論斷，應依刑事訴訟法第367 條前段、第372 條，判決
    如主文。
中    華    民    國    99    年    8     月    31    日
                  刑事第四庭    審判長法  官  蕭權閔
                                      法  官  李嘉興
                                      法  官  陳吉雄
以上正本證明與原本無異。
如不服本判決應於收受本判決後10日內向本院提出上訴書狀，其
未敘述上訴理由者，並得於提起上訴後10日內向本院補提理由書
狀（均須按他造當事人之人數附繕本）「切勿逕送上級法院」。
中    華    民    國    99    年    9     月    1     日
                                      書記官  郭蘭蕙

司法院資訊處製作；財團法人民間司法改革基金會備份。
